【裁判字號】    89,易,840
【裁判日期】    891222
【裁判案由】    竊盜
【裁判全文】
臺灣新竹地方法院刑事判決                          八十九年度易字第八四號
    公  訴  人  臺灣新竹地方法院檢察署檢察官
    被      告  乙○○
右列被告因竊盜案件，經檢察官聲請簡易判決處刑（八十九年度偵字第二二一六號）
，本院認宜改用通常程序，判決如左：
    主  文
乙○○無罪。
    理  由
一、公訴意旨略以：被告乙○○意圖為自己不法之所有，於民國八十九年四月十六日
    下午二時三十分許，在國有坐落於新竹縣五峰鄉○○段一二０六地號、由新竹縣
    五峰鄉公所管理之公共造產地，徒手竊取該造產地上之桂竹筍一一０台斤，以供
    己食用，嗣為警查獲，而認被告涉有刑法第三百二十條第一項之竊盜罪嫌等語。
二、按犯罪事實應依證據認定之，無證據不得推定其犯罪事實，刑事訴訟法第一百五
    十四條定有明文。而認定犯罪事實所憑之證據，固不以直接證據為限，間接證據
    亦包括在內。惟認定不利於被告之事實，須依積極證據，苟積極證據不足為不利
    於被告事實之認定時，即應為有利於被告之認定，更不必有何有利之證據。最高
    法院三十年上字第八一六號亦著有判例。
三、公訴人認被告涉有竊盜罪嫌，無非係以被害人甲○○之指訴，並有新竹縣竹東地
    政事務所土地複丈成果圖、土地登記謄本，復有贓物領據在卷可稽等為其主要論
    據。
四、訊據被告乙○○固不否認於起訴書所載時間、地點，採收桂竹筍一一０台斤欲供
    己實用之事實，惟於警訊、檢察官及本院訊問時，均一致堅決否認有何竊盜犯行
    ，辯稱伊不知所採收之竹筍係公共造產地之竹筍，因伊先生陳聯總向證人丙○○
    承租同地段一二二六地號土地，伊已徵得證人丙○○之同意採收一二二六地號土
    地上之竹筍，伊以為所採收的是一二二六號地號土地之竹筍，伊並沒有竊取之意
    思等語。經查：被告之夫即證人陳聯總確實向證人丙○○承租同地段一二二六地
    號土地一節業據證人陳聯總、丙○○到庭證述無訛（見本案卷第十八頁、第二十
    八頁），並有租約一份附卷為憑（見偵卷第二十六頁），而該一二二六地號土地
    係證丙○○所有，與國有之一二０六地號土地毗鄰，有土地登記謄本二份、新竹
    縣竹東鎮地政事務所土地複丈成果圖一份在卷可稽（見偵卷第三十五至三十九頁
    ）。而被告之夫即證人陳聯總所承租之一二二六號土地上面亦種植有竹筍，被告
    曾向所有人即證人丙○○詢問是否可以前往採收竹筍，並經證人丙○○同意一節
    ，亦經證人丙○○證述明確（見本案卷第二十九頁）。而國有之一二０六地號土
    地並未圈圍起來，其上亦無註明係公共造產之標誌等情，亦經被害人即新竹縣五
    峰鄉財經課課長甲○○自承在案（見本案卷第二十七頁）。是被告所採收竹筍之
    地點固為國有之一二０六地號公共造產土地，惟該公共造產地既無圈圍、標誌等
    足資辨別之物，又與被告之夫向證人丙○○承租之一二二六地號土地毗鄰，被告
    復曾就採取竹筍一事徵得證人丙○○之同意，足見被告所辯稱本件係誤採等情尚
    非虛罔而可採信。
五、綜上，被告雖有採收公共造產地上竹筍之事實，惟被告係誤認為該竹筍為證人丙
    ○○所有並經而同意採收，主觀上並非竊取他人之物，亦無不法所有之意圖，即
    難認其有竊盜之犯意。此外，復查無其他積極證據足以證明被告有何竊盜之犯行
    ，應認為被告之犯罪尚不能證明，爰依法為其無罪判決之諭知。
據上論斷，應依刑事訴訟法第四百五十二條、第三百零一條第一項，判決如主文。
本案經檢察官章京文到庭執行職務。
中      華      民      國    八十九    年    十二      月    二十二    日
                              臺灣新竹地方法院刑事第二庭
                                      法    官  黃美盈
右正本證明與原本無異。
如不服本判決，應於判決送達後十日內向本院提出上訴狀( 應附繕本 )，上訴於
臺灣高等法院。
                                      書 記 官  呂聖儀
中      華      民      國    八十九    年    十二      月    二十二    日


司法院資訊處製作；財團法人民間司法改革基金會備份。
